臺灣臺中地方法院刑事判決　　　　　　　　　　　　九十三年度易字第七七二號
　　公　訴　人　台灣台中地方法院檢察署檢察官
　　被　　　告　乙○○
右列被告因恐嚇案件，經檢察官提起公訴（九十三年度偵字第二九三二號），本院判
決如左：
    主  文
乙○○以加害生命之事，恐嚇他人致生危害於安全，處有期徒刑參月，如易科罰金，
以參佰元折算壹日。
    事  實
一、乙○○係丙○○之子，乙○○前因對丙○○實施不法侵害行為，經本院於民國九
    十年七月二十五日核發九十年度家護字第四六四號民事通常保護令，於該保護令
    有效期間，先後二次違反該保護令裁定，由本院分別於九十年十一月五日及九十
    一年七月十二日，以九十年度易字第三二一九號及九十一年度中簡字第一一四一
    號，判處拘役五十日，緩刑二年及拘役五十五日確定。詎乙○○仍不知悔改，復
    於前開保護令失效後之九十三年一月十日十九時許，在台中市○區○○里○○街
    二之四號住處，酒後與丙○○發生爭執，竟基於恐嚇危害安全之犯意，取出家中
    之小剪刀一支（丙○○所有），作勢抵住丙○○胸前，向丙○○恫嚇稱要給妳死
    等語，以加害生命之事恐嚇丙○○，使丙○○心生畏懼，致生危害於安全。
二、案經台中市警察局第三分局報請台灣台中地方法院檢察署檢察官偵查起訴。
    理  由
一、訊據被告乙○○否認恐嚇危害安全犯行，辯稱伊當時酒後與伊母親丙○○在看電
    視，伊母親罵伊，伊即去睡覺，並未持小剪刀恐嚇伊母親云云。惟查右揭犯罪事
    實，業據被害人丙○○指述綦詳，並有小剪刀一支扣案可稽，被害人丙○○與被
    告係母子至親，衡情當不致於攀誣被告。參以被告於警訊時供承伊原在房間休息
    ，伊母親回來後一直罵伊，伊受不了與伊母親理論等語，及證人即被告之弟施振
    文於偵查中證稱當天伊母親打電話給伊，說被告抵住她胸口，恐嚇要殺她，一邊
    講一邊哭，伊即叫伊母親報警等情，益徵被害人丙○○之指述非虛，被告所辯無
    非飾卸之詞，不足採信，其犯行已堪認定。
二、核被告所為，係犯刑法第三百零五條之恐嚇危害安全罪。爰審酌被告曾因妨害自
    由案件，經本院判處拘役三十日，又因二次違反保護令罪，經本院分別判處拘役
    五十日，緩刑二年及拘役五十五日（見卷附台灣高等法院被告全國前案紀錄表）
    ，仍不知悔改，復持小剪刀出言恐嚇其母丙○○，有違人倫之常，及其犯罪動機
    、目的、所生危害、犯罪後態度等一切情狀，處以如主文所示之刑，並諭知易科
    罰金之折算標準。扣案之小剪刀一支雖係供犯罪所用之物，但並非被告所有（係
    被害人丙○○所有），尚不得宣告沒收，併予敘明。
據上論斷，應依刑事訴訟法第二百九十九條第一項前段，刑法第三百零五條，第四十
一條第一項前段，罰金罰鍰提高標準條例第一條前段、第二條，判決如主文。
本案經檢察官甲○到庭執行職務。
中      華      民      國    九十三    年      五    月    三十一      日
                                台灣台中地方法院刑事第八庭
                                  審判長法  官  朱  光  國
                                        法  官  洪  俊  誠
                                        法  官  鍾  堯  航
右正本證明與原本無異。
如不服本判決，應於送達後十日內向本院提出上訴狀（須附繕本），上訴於台灣高等
法院台中分院。
                                        書記官
中      華      民      國    九十三    年      五    月    三十一      日
附錄論罪科刑法條
刑法第三百零五條：
以加害生命、身體、自由、名譽、財產之事恐嚇他人，致生危害於安全者，處二年以
下有期徒刑、拘役或三百元以下罰金。
                                                                        Ｂ
